臺灣高等法院高雄分院刑事裁定
111年度抗字第11號
抗  告  人  
即受 刑 人  黃睿宏



上列抗告人因聲請定其應執行刑案件，不服臺灣高雄地方法院中
華民國110年11月29日裁定(110年度聲字第1868號)，提起抗告，
本院裁定如下：
    主  文
抗告駁回。
    理  由
一、抗告意旨略以：抗告人即受刑人黃睿宏（下稱抗告人）因犯
    附表所示2罪，經原審定刑在案，惟「首罪」應係附表2罪以
    外之原審法院110年度簡字第322號判處有期徒刑4月之罪，
    且施用毒品係戕害自身健康之行為，對他人之法益未造成實
    質侵害，原審只酌減1個月，與其他犯罪行為相較，不符比
    例原則。爰提起抗告，請求撤銷原裁定，另定較輕之執行刑
    云云。
二、按數罪併罰之定應執行之刑，係出於刑罰經濟與責罰相當之
    考量，並非予以犯罪行為人或受刑人不當之利益，為一種特
    別的量刑過程，相較於刑法第57條所定科刑時應審酌之事項
    係對一般犯罪行為之裁量，定應執行刑之宣告，乃對犯罪行
    為人本身及所犯各罪之總檢視，除應考量行為人所犯數罪反
    應出之人格特性，並應權衡審酌行為人之責任與整體刑法目
    的及相關刑事政策，在量刑權之法律拘束性原則下，依刑法
    第51條第5 款之規定，採限制加重原則，以宣告各刑中之最
    長期為下限，各刑合併之刑期為上限，但最長不得逾30年，
    資為量刑自由裁量權之外部界限，並應受法秩序理念規範之
    比例原則、平等原則、責罰相當原則、重複評價禁止原則等
    自由裁量權之內部抽象價值要求界限之支配，使以輕重得宜
    罰當其責，俾符合法律授與裁量權之目的，以區別數罪併罰
    與單純數罪之不同，兼顧刑罰衡平原則。個案之裁量判斷，
    除非有全然喪失權衡意義或其裁量行使顯然有違比例、平等
    諸原則之裁量權濫用之情形，否則縱屬犯罪類型雷同，仍不
    得將不同案件裁量之行使比附援引為本案之量刑輕重比較，
    以視為判斷法官本於依法獨立審判之授權所為之量刑裁奪有
    否裁量濫用之情事。此與所謂相同事務應為相同處理，始符
    合比例原則與平等原則之概念，迥然有別。又法院定執行刑
    時，茍無違法律之內、外部界限，其應酌量減輕之幅度為何
    ，實乃裁量權合法行使之範疇，自不得遽指違法。
三、經查：
㈠、抗告人犯附表所示2罪，業經臺灣高雄地方法院各判處如附表
    所示之刑確定，此有相關判決及臺灣高等法院被告前案紀錄
    表在卷可稽，茲檢察官聲請定其應執行刑，應予准許。原審
    本於法律秩序理念及法律目的，兼酌抗告人所犯數罪之犯罪
    類型與罪質（均為施用第二級毒品）、犯罪時間（均係民國
    109 年間）、犯罪情節、侵害法益、對社會之危害情形、反
    應出之人格特性及實現整體刑法目的、刑罰經濟的功能等總
    體情狀，以及抗告人對本件定執行刑所表示之意見，為整體
    評價，酌定應執行有期徒刑6月，如易科罰金，以新臺幣1,0
    00元折算1日，經核並未逾越法定刑度範圍之外部界限，亦
    無違反比例原則等逾越法院自由裁量之內部界限情事，於法
    自無不合，並無抗告人所指酌定刑期過重之情形。
㈡、又按聲請定應執行刑，應由最後事實審法院檢察署檢察官向
    該法院為之，是檢察官聲請定應執行刑之案件，法院就檢察
    官所聲請定應執行刑之各罪審核，如認為均合於刑法第50條
    所規定之情形，即依刑法第53條、第51條之規定裁定定其應
    執行之刑，不得就未經檢察官聲請之罪名，併予裁定（最高
    法院107年度台抗字第 956 號裁定意旨參照）。因此，倘抗
    告人認另有他案符合定應執行之刑要件者，依刑事訴訟法第
    477 條第2 項規定，得請求檢察官聲請法院裁定，本件檢察
    官既僅就抗告人如附表所示2罪聲請法院定刑，則原審就抗
    告人如附表所示2罪定刑，依法並無不合，抗告意旨以其尚
    有他案經判決確定，指摘原審裁定有未併予定刑之不當云云
    ，容有誤會。
四、綜上所述，抗告人提起抗告，指摘原裁定不當，為無理由，
    應予駁回。
據上論結，應依刑事訴訟法第412條，裁定如主文。
中　　華　　民　　國　　111 　年　　1 　　月　　18　　日
                  刑事第五庭    審判長法  官  簡志瑩
                                      法  官  陳美燕
                                      法  官  唐照明
以上正本證明與原本無異。
不得再抗告。
中　　華　　民　　國　　111 　年　　1 　　月　　18　　日
                                      書記官  梁雅華